臺灣新北地方法院行政訴訟判決
111年度交字第267號
原      告  陳南享  
被      告  新北市政府交通事件裁決處
                      設新北市○○區○○路○段000號2 樓
代  表  人  李忠台    住同上
訴訟代理人  黃曉妍    律師
                      住臺北市○○區○○○路0段0號5樓之1
上列當事人間因交通裁決事件，原告不服被告民國111年4月21日
新北裁催字第48-CZ0000000號裁決，向本院提起行政訴訟，本院
判決如下：
    主  文
一、原告之訴駁回。
二、訴訟費用新臺幣參佰元由原告負擔。
    事實及理由
壹、程序方面：
    查原告不服被告所為道路交通管理處罰條例第8條的裁決而
    提起撤銷訴訟，依行政訴訟法第237條之1，應適用交通裁決
    事件訴訟程序。本件因卷證資料已經明確，且被告業已檢送
    答辯狀繕本及相關證物予原告表示意見，而法院就該光碟（
    準文書證據）擷取光碟之錄影畫面為照片（文書證據），乃
    為該採證光碟內容原物之客觀展現，並無法院為主觀體會後
    為勘驗內容之描述記載，被告既已送達原告表示意見，已為
    程序保障，依同法第237條之7規定之裁量，爰不經言詞辯論
    ，直接裁判。
貳、實體方面：
一、爭訟事實概要：緣原告陳南享名下車牌號碼000-0000號普通
    重型機車（下稱系爭機車），於民國（下同）111年2月12日
    19時6分，因於板橋區民治街131號(六扇門店附近)，有「併
    排停車」之違規行為，經民眾於111年2月12日(符合處罰條
    例第7之1條規定)向新北市政府警察局海山分局（下稱原舉
    發單位）提供違規資料，案經原舉發單位警員認定違規屬實
    ，爰於111年2月21日填製新北市警交大字第CZ0000000號舉
    發違反道路交通管理事件通知單舉發，記載應到案日期為11
    1年4月7日前，案件於同日移送被告，原告於111年2月25日
    向被告提出申訴，案經被告函請原舉發單位查明陳述情節及
    違規當時情形，原告於111年4月21日向被告申請製開裁決書
    ，被告遂據上開查證結果，依道路交通管理處罰條例(下稱
    處罰條例)第56條第2項及違反道路交通管理事件統一裁罰基
    準及處理細則等規定，製開新北裁催字第48-CZ0000000號違
    反道路交通管理事件裁決書（下稱原處分），裁處「罰鍰新
    臺幣（下同）2,400元整」。原告不服，遂提起本件行政訴
    訟。
二、原告起訴主張及聲明：
㈠、主張要旨：
⑴、檢舉通知單中，僅有19:06:13、19:06:15、19:06:16之照片
    舉證，本人於違規地點取餐並未超過三分鐘，而海山分局卻
    開併排停車，經查監理所法規系統，交通部交路字第109001
    4922號函內文所指，民眾檢舉違規停車審查認定標準，不應
    以引擎是否熄火來判斷，也未將駕駛人因上、下人、客及裝
    卸物品，暫時離座當作可開併排停車之標準，明顯有違交通
    部交路字第1090014922號函認定。
⑵、請求警方提供此違規超過三分鐘之影像，以服此次開立併排
    停車之證明，否則應當以併排臨時停車來開立。
㈡、聲明：⑴原處分撤銷。⑵訴訟費用由被告負擔。
三、被告答辯及聲明：
㈠、答辯要旨：
⑴、所謂「併排停車」，係指車輛以平行、垂直、斜向等方向與
    其他更靠近路面邊緣之停置車輛或停車格併排於道路路面而
    停放之行為，此行為將佔據車道，使道路範圍減縮，造成人
    車通行之阻礙，並可能使後方來車駕駛因一時不察或視線受
    阻，而增加交通事故發生之風險，因此立法禁止並處罰之。
⑵、經查原舉發單位回復函及隨函檢附之採證照片(被證4)，可見
    系爭機車駕駛座上無人，顯非屬得立即行駛之狀態，參酌上
    開臺北高等行政法院108年度交上字第285號行政判決意旨，
    需同時該當『指車輛因上、下人、客，裝卸物品』及『停止時
    間未滿3分鐘』與『保持立即行駛之狀態』方得論以臨時停車，
    反之則應回歸以「停車」行為認定，如上述說明，本件屬「
    停車」行為，屬處罰條例第56條規制範圍，合先敘明。
⑶、自本件採證照片(被證4)以觀，並同時輔以違規現場照(被證6
    )，系爭機車之停放位置確實與車道右側（答辯狀誤載為左
    側）停放機車有併排之情形，且系爭巷道為雙向車道而其車
    道寬幅尚非寬敞，系爭機車暫停於該址其車身位於車道上，
    已實質造成車道縮減，致進入該巷道之其他車輛為閃避該車
    須向左繞過該車方能順利駛入巷道，甚可能因一時不察或視
    線受阻礙而發生碰撞意外，顯已提高通行人車發生交通事故
    之風險，有影響其他用路人安全之虞，考量併排停車之處罰
    目的，係為防止因併排停車之車輛占用路面而導致其後用路
    人視線受到阻礙致生往來使用道路者之危險與不便，原告將
    系爭機車停放於該址之行為，確屬本條例欲規範對象，自為
    處罰條例第56條第2項規制效力所及，被告據上述採證資料
    作成裁罰處分，並無不當。
⑷、再者，原告既為合法考領機車駕駛執照之人，有機車車籍查
    詢資料及駕駛人基本資料（被證8）為憑，其對上述規定應
    知之甚詳，並應確實遵守。是原告前揭所述，無非單方所執
    之詞，委無足取。綜上所述，被告依法裁處，應無違誤。
㈡、聲明：⑴原告之訴駁回。⑵訴訟費用由原告負擔。
四、爭點事項：
㈠、原告主張僅提供19:06:13、19:06:15、19:06:16之照片，並
    未超過三分鐘，無法證明構成併排停車之違規行為，其理由
    是否可採?
㈡、原告主張如被告如無法提供違規超過三分鐘之影像，則應開
    立併排臨時停車來開立，其理由是否可採?
五、本院的判斷：
㈠、前提事實：爭訟概要欄所載之事實，除上開爭點外，其餘事
    實業為原告於起訴狀所不爭執，且有民眾檢舉資料、新北市
    警交大字第CZ0000000號舉發違反道路交通管理事件通知單
    、案件移送記錄及合法送達資料、111年2月25日原告申訴書
    、新北市政府警察局海山分局111年3月24日新北警海交字第
    1113952778號函送採證違規照片、新北裁催字第48-CZ00000
    00號違反道路交通管理事件裁決書及送達證書、新北市政府
    警察局海山分局111年5月26日新北警海交字第1113965385號
    函、新北市政府警察局海山分局111年6月20日新北警海交字
    第1113969885號函、駕駛人基本資料、機車車籍查詢資料、
    採證光碟等資料（見本院卷第89頁至第125頁）足資佐證，
    此事實應堪認定。㈡
㈡、本件應適用之相關法令：
⑴、道路交通安全規則：
①、第2 條第1 項第1 款：
    本規則用詞，定義如下：一、汽車：指在道路上不依軌道或
    電力架線而以原動機行駛之車輛（包括機車）。
②、第112 條第1 項第10款：
    汽車停車時，應依下列規定：十、不得併排停車。
⑵、道路交通管理處罰條例：
①、第3 條第1 、8 、10、11款：
    本條例用詞，定義如下：一、道路：指公路、街道、巷衖、
    廣場、騎樓、走廊或其他供公眾通行之地方。八、車輛：指
    非依軌道電力架設，而以原動機行駛之汽車（包括機車）、
    慢車及其他行駛於道路之動力車輛。十、臨時停車：指車輛
    因上、下人、客，裝卸物品，其停止時間未滿三分鐘，保持
    立即行駛之狀態。十一、停車：指車輛停放於道路兩側或停
    車場所，而不立即行駛。
②、第56條第2 項：
    汽車駕駛人停車時，有併排停車之情事者，處汽車駕駛人新
    臺幣二千四百元罰鍰。
⑶、按「本細則依道路交通管理處罰條例第九十二條第四項規定
    訂定之。」、「處理違反道路交通管理事件之程序及統一裁
    罰基準，依本細則之規定辦理。前項統一裁罰基準，如附件
    違反道路交通管理事件統一裁罰基準表。」，違反道路交通
    管理事件統一裁罰基準及處理細則第1 條、第2 條第1 項、
    第2 項分別亦有明定，是違反道路交通管理事件統一裁罰基
    準及處理細則即係基於法律之授權所訂定，而該處理違反道
    路交通管理事件之統一裁罰基準（即「違反道路交通管理事
    件統一裁罰基準表」）已考量「違反事件」、「法條依據」
    、「法定罰鍰額度或其他處罰」、「違規車種類別或違規情
    節」、「期限內繳納或到案聽候裁決者」、「逾越應到案期
    限30日內，繳納罰鍰或到案聽候裁決者」、「逾越應到案期
    限30日以上60日以內，繳納罰鍰或到案聽候裁決者」、「逾
    越應到案期限60日以上，繳納罰鍰或逕行裁決處罰者」等因
    素，作為裁量之標準，並未違反授權之目的及裁量權之本質
    ，是其不僅直接對外發生效力，且被告亦應受其拘束而適用
    之。
㈢、按所謂「併排停車」，係指車輛以平行、垂直、斜向等方向
    與其他更靠近路面邊緣之停置車輛或停車格併排於道路路面
    而停放之行為，此行為將佔據車道，使道路範圍減縮，造成
    人車通行之阻礙，並可能使後方來車駕駛因一時不察或視線
    受阻，而增加交通事故發生之風險，因此立法禁止並處罰之
    。又道路交通管理處罰條例第3條第10款規定：「本條例用
    詞，定義如下：十、臨時停車：指車輛因上、下人、客，裝
    卸物品，其停止時間未滿三分鐘，保持立即行駛之狀態。」
    ，是以該款規定將臨時停車定義為『指車輛因上、下人、客
    ，裝卸物品』及『停止時間未滿3分鐘』與『保持立即行駛之狀
    態』等法律構成要件要素，此乃『停車』之特別規定，只有符
    合道交條例第3條第10款規定之各項法律構成要件要素，才
    該當於『臨時停車』之定義，否則如有其中一法律構成要件要
    素不具備，即應回歸適用『停車』之定義。」（臺北高等行政
    法院108年度交上字第285號判決意旨參照）。
㈣、原告以上開主張要旨置辯。惟查：
⑴、依採證照片所示(見本院卷第107頁至第110頁)，並同時輔以
    違規現場照(見本院卷第117頁)，系爭機車之停放位置確實
    與車道右側停放機車有併排之情形，且系爭巷道為雙向車道
    而其車道寬幅尚非寬敞，系爭機車暫停於該址其車身位於車
    道上，已實質造成車道縮減，致進入該巷道之其他車輛為閃
    避該車須向左繞過該車方能順利駛入巷道，甚可能因一時不
    察或視線受阻礙而發生碰撞意外，顯已提高通行人車發生交
    通事故之風險，有影響其他用路人安全之虞，考量併排停車
    之處罰目的，係為防止因併排停車之車輛占用路面而導致其
    後用路人視線受到阻礙致生往來使用道路者之危險與不便，
    原告將系爭機車停放於該址之行為，確屬本條例欲規範對象
    ，自為處罰條例第56條第2項規制效力所及，被告據上述採
    證資料作成裁罰處分，並無不當。
⑵、依新北市政府警察局海山分局111年3月24日新北警海交字第1
    113952778號函說明事項三「旨案係民眾7日内檢具相關事證
    檢舉案件，經檢視舉證照片，普重機000-0000號車111年2月
    12日19時6分許，於本市○○區○○街000號附近併排停放於車道
    内其他車輛旁，車上無人，無法保持立即行駛狀態，審認為
    停車，爰依道路交通管理處罰條例第56條第2項規定舉發。
    」(見本院卷第105頁)，參以隨函檢附之採證照片(見本院卷
    第107頁至第110頁)，可見系爭機車駕駛座上無人，顯非屬
    得立即行駛之狀態，參酌上開臺北高等行政法院108年度交
    上字第285號行政判決意旨，需同時該當『指車輛因上、下人
    、客，裝卸物品』及『停止時間未滿3分鐘』與『保持立即行駛
    之狀態』方得論以臨時停車，反之則應回歸以「停車」行為
    認定，是以本件屬「停車」行為無誤。是以原告主張須提供
    違規超過三分鐘之影像，始能證明屬「停車」顯屬無據。
⑶、原告既為合法考領機車駕駛執照之人，有駕駛人基本資料及
    機車車籍查詢資料（見本院卷第121-123頁）為憑，其對上
    述規定應知之甚詳，並應確實遵守。是原告前揭所述，無非
    單方所執之詞，委無足取。綜上所述，被告依法裁處，核無
    違誤。
㈤、本件判決基礎已經明確，兩造其餘的攻擊防禦方法及訴訟資
    料經本院斟酌後，核與判決結果不生影響，無一一論述及調
    查之必要，一併說明。
六、結論：原處分並無違誤，原告訴請撤銷為無理由，應予駁回
    。本件第一審裁判費為300元，所以確定第一審訴訟費用額
    為300元，由原告負擔。
七、依行政訴訟法第195條第1項後段、第236條、第98條第1項前
    段、第237條之8第1項、第237條之9第1項，判決如主文。
中　　華　　民　　國　　111 　年　　9 　　月　　16　　日
                  行政訴訟庭  法  官  陳伯厚
一、上為正本係照原本作成。
二、如不服本判決，應於判決送達後20日內，向本院提出上訴狀
    ，上訴狀並應記載上訴理由，表明關於原判決所違背之法令
    及其具體內容或依訴訟資料可認為原判決有違背法令之具體
    事實，並繳納上訴費新臺幣750元。其未表明上訴理由者，
    應於提出上訴後20日內向本院補提理由書（上訴狀及上訴理
    由書均須按他造人數附繕本），如逾期未提出上訴理由書者
    ，本院毋庸再命補正，由本院逕以裁定駁回上訴。　　
                              書記官  陳柔吟　
中　　華　　民　　國　　111 　年　　9 　　月　　16　　日